臺灣新竹地方法院民事小額判決  
110年度竹小字第96號
原      告  兆豐產物保險股份有限公司

法定代理人  梁正德  
訴訟代理人  黃正中  
複 代 理人  黃立傑  
被      告  何氏惠  
上列當事人間請求損害賠償事件，本院於民國110年3月24日辯論
終結，判決如下：
    主      文
被告應給付原告新臺幣壹萬伍仟貳佰肆拾捌元，及自民國一一○
年一月一日起至清償日止，按週年利率百分之五計算之利息。
訴訟費用新臺幣壹仟元由被告負擔。
本判決得假執行。
    事實及理由
一、原告主張：被告於民國109年5月3日16時16分許，騎乘車牌
    號碼000-000號普通重型機車（下稱肇事機車），行經新竹
    市鐵道路與湳雅街口處時，因駕駛不慎，由右後方追撞前方
    原告承保訴外人吳幸娥所有、當時由訴外人范子鏢駕駛之車
    牌號碼000-0000號自用小客車（下稱系爭車輛），致系爭車
    輛受有損害。嗣系爭車輛送廠修理，系爭車輛修復費用為新
    臺幣（下同）15,248元（其中含工資費用3,630元、塗裝費
    用11,612元），被告應就此負損害賠償責任。原告已依保險
    契約理賠，乃依保險法第53條第1項、民法第184條第1項前
    段、第191條之2規定提起本件訴訟。並聲明：如主文第1項
    所示。
二、被告則以：伊僅稍微擦撞系爭車輛右後車尾一點點而已，但
    系爭車輛之修理位置卻包含左右兩邊，原告要求過甚等語資
    為抗辯。並聲明：原告之訴駁回。
三、得心證之理由：
　㈠原告主張其所承保之系爭車輛於上開時、地與被告騎乘之肇
    事機車發生碰撞，業據提出與其所述相符之道路交通事故當
    事人登記聯單、道路交通事故現場圖、理賠案件簽收單、賠
    款滿意書、系爭車輛行車執照、估價單、車損照片及統一發
    票等件影本為證，並經本院依職權向新竹市警察局調取本件
    交通事故之相關資料核閱無訛，有新竹市警察局110年1月8
    日竹市警交字第1100000330號函暨所附之道路交通事故現場
    圖、道路交通事故初步分析研判表、道路交通事故談話紀錄
    表及影像截圖紀錄表等件附卷可參（見本院卷第43至67頁 )
    ，為被告所不爭執，堪信為真正。
　㈡按汽車行駛時，駕駛人應注意車前狀況，並隨時採取必要之
    安全措施，道路交通安全規則第94條第3項定有明文。被告
    於上開時、地騎乘肇事機車，行經新竹市鐵道路與湳雅街口
    處時，本應注意上開規定，又當時天候、路況、視線均正常
    、無障礙物、標誌、標線亦均清楚，而依被告於警詢所述：
    我騎車沿湳雅街往鐵道路方向行駛時，沒注意到前方紅燈，
    來不及閃開就撞到前方系爭車輛等語，有被告談話紀錄表在
    卷可佐（見本院卷第49頁），足認被告對於本件車禍事故之
    發生，顯有過失，且被告之過失行為與原告承保之系爭車輛
    受有損害間亦具相當因果關係，被告應就其過失不法侵權行
    為所致原告承保系爭車輛之損害，負賠償責任。
　㈢次按因故意或過失，不法侵害他人之權利者，負損害賠償責
    任；汽車、機車或其他非依軌道行駛之動力車輛，在使用中
    加損害於他人者，駕駛人應賠償因此所生之損害；不法毀損
    他人之物者，被害人得請求賠償其物因毀損所減少之價額；
    被保險人因保險人應負保險責任之損失發生，而對於第三人
    有損失賠償請求權者，保險人得於給付賠償金額後，代位行
    使被保險人對於第三人之請求權。民法第184條第1項前段、
    第191條之2前段、第196條、保險法第53條第1 項分別定有
    明文。再按物被毀損時，被害人除得依民法第196條請求賠
    償外，並不排除民法第213條至第215條之適用。依民法第19
    6條請求賠償物被毀損所減少之價額，得以修復費用為估定
    之標準，但以必要者為限（例如︰修理零件以新品換舊品，
    應予折舊），此有最高法院77年度第9 次民事庭會議決議可
    資參照。原告主張系爭車輛送修後支出修復費用15,248元（
    其中含工資費用3,630元、塗裝費用11,612元），已提出估
    價單1紙為憑，被告雖抗辯有些修繕部位非本件事故所致云
    云。惟查，本件事故兩車之撞擊位置，分別為肇事機車前車
    頭及系爭車輛之右後側，而系爭車輛右後側因撞擊而產生刮
    痕處，包括右後車門、右後車尾之保險桿，此有警用監視器
    錄影畫面、二車車損照片在卷可考（見本院卷第55至67頁）
    ，則原告就系爭車輛因事故受損部分，自得請求被告賠償。
    再依原告所提估價單所示，其上列載之修復項目為：後保險
    桿、後方修理、右後門、右後門門把拆裝、調漆烤漆工時等
    ，此揭修復項目與系爭車輛受損之情形經核相符，並無被告
    所稱系爭車輛左側修理之情事，堪認確係屬修復系爭車輛所
    必要，被告所辯，則非可取。再核上開修復費用，均屬鈑金
    、塗裝費用，故無計算折舊之問題，且各項費用亦尚稱合理
    ，原告此部分請求，應予准許。
四、綜上所述，原告依保險代位及侵權行為之法律關係，請求被
    告給付15,248元，及自起訴狀繕本送達翌日即110年1月1 日
    (見本院卷第41頁之送達證書)起至清償日止，按週年利率5%
    計算之遲延利息，洵屬有據，應予准許。
五、本件係依民事訴訟法第436 條之8第1項適用小額訴訟程序所
    為之判決，依同法第436 條之20規定，應就被告敗訴部分，
    依職權宣告假執行。
六、訴訟費用負擔之依據：民事訴訟法第78條。並依同法第436
    條之19第1 項規定，確定訴訟費用之負擔如主文第3 項所示
    。
中　　華　　民　　國　　110 　年　　4 　　月　　23　　日
                  新竹簡易庭  法　官  李珮瑜
以上正本證明與原本無異。
如不服本判決，須以違背法令為理由，於判決送達後20日內向本
庭提出上訴狀（應按他造當事人之人數附繕本）；如委任律師提
起上訴者，應一併繳納上訴審裁判費。
中　　華　　民　　國　　110 　年　　4 　　月　　23　　日
                              書記官　蕭宛琴
　　　　　　　　　　　　　　　
附錄：
一、民事訴訟法第436 條之24第2 項：
    對於小額程序之第一審裁判上訴或抗告，非以其違背法令為
    理由，不得為之。
二、民事訴訟法第436 條之25：
    上訴狀內應記載上訴理由，表明下列各款事項：
    ㈠原判決所違背之法令及其具體內容。
    ㈡依訴訟資料可認為原判決有違背法令之具體事實。
三、民事訴訟法第436 條之32條第2 項：
    第438 條至第445 條、第448 條至第450 條、第454 條、第
    455 條、第459 條、第462 條、第463 條、第468條、第469
    條第1 款至第5 款、第471 條至第473 條及第475 條第1 項
    之規定，於小額事件之上訴程序準用之。